# 对于母子公司顺流逆流交易对合并损益的影响

提问人：liuliang1987 时间：2016-09-25 08:53:19
这里我不是为了一个计算结果，而是想通过对比站在合并表的角度得出管理费用对合并表的影响和通过个表，抵消分录综合得出管理费用对合并表的损益影响对比，希望对其中的实质理解更加深刻（结果肯定是一样的）
例子：
甲持有乙80%股份，甲将a存货卖给乙，成本 8 ，价格 10 ，乙作为固定资产用， 10 年期限，无残值。
这里我主要是想弄清楚这个交易后续使用资产的管理费用对合并损益的影响额是多少？
个表：
借：管理费用 1
贷：累计折旧 1
不考虑所得税，多计提折旧导致利润-1，其中母公司-0.8，少数股东损益-0.2
合并调整抵消：
借：固定资产-累计折旧 0.2
贷：管理费用0.2
问题 1 年底合并表损益==母公司利润+子公司利润-少数股东损益（这里暂不考虑母公司本身的利润，内部交易影响为 0 ，即为 0 ）
=0-1-（-0.2）+0.2=-0.6,
问题 2 这里不太清楚，合并抵消管理费用0.2的金额是否需要按股权比例分摊，还是直接就是按0.2全额在工作底稿抵消，这样感觉有点疑惑，因为毕竟少数股东确实也在享受它的利益
问题 3 ，站在合并表看待
合并表该计提的费用===8/10=0.8，和上述的理解结果不一样，是不是哪个地方出了问题
这里真心希望陈老师有空时能给与小白指点，不甚感激，再次谢过 @chenyiwei

回答人：chenyiwei
1 、母公司个别报表层面有利润 2 ，被你忽略了。抵销后本期的合并损益就是0.8。（(2-2)-1-0.2） 2 、子公司多计提折旧的影响抵销后，理论上也应分摊其影响给少数股权（0.2*20％=0.04），这样才能完全消除该内部交易的影响，即最终结果是：合并净利润-0.8，其中归属母公司股东-0.64，归属少数股东-0.16。